臺灣高等法院臺南分院刑事判決　　　　　　九十一年度上易字第一七一號　　Ｇ
　　　上　訴　人
　　　即　被　告　甲　○　○
右上訴人因違反毒品危害防制條例案件，不服臺灣嘉義地方法院九十年度易字第三三
四號中華民國九十年十一月二十九日第一審判決（起訴案號：臺灣嘉義地方法院檢察
署九十年度偵字第九０八號），提起上訴，本院判決如左：
      主      文
上訴駁回。
      事      實
一、甲○○曾因施用第二級毒品安非他命案件，經臺灣臺中地方法院以八十八年度毒
    聲字第四四四六號裁定送勒戒處所觀察、勒戒後，認無繼續施用毒品之傾向，由
    臺灣臺中地方法院檢察署檢察官於民國八十八年八月七日以八十八年度偵字第一
    七四六五號不起訴處分確定；復因施用同種毒品案件，由臺灣臺中地方法院以八
    十九年度毒聲字第八五七號裁定送勒戒處所觀察、勒戒後，認有繼續施用毒品之
    傾向，刑事責任部分經臺灣臺中地方法院檢察署檢察官聲請簡易判決處刑，由臺
    灣臺中地方法院於八十九年四月十二日以八十九年度中簡字第六０三號簡易判決
    處有期徒刑六月，於八十九年五月一日確定，保安處分部分經檢察官聲請強制戒
    治，由同法院以八十九年度毒聲字第二０五三號裁定令入戒治處所強制戒治，嗣
    於八十九年八月二十九日再以八十九年度毒聲字第五一一一號裁定停止戒治付保
    護管束，有期徒刑及所餘戒治期間均尚未執行完畢（公訴意旨誤載為前開判決於
    八十九年十一月六日確定，所處罪刑於八十九年十一月二十七日易科罰金執行完
    畢）。詎甲○○於前開判決確定後，仍未能戒除毒癮，又基於概括犯意，自八十
    九年十二月七日下午三時起至九十年八月三日下午三時止，約每隔三日或四日一
    次，在臺中縣梧棲鎮友人住處與嘉義縣太保市後潭里後潭四一六之二七號其兄嚴
    文福住處等地施用第二級毒品安非他命多次，而於八十九年十二月八日上午十一
    時三十四分在臺灣嘉義地方法院檢察署觀護人室及九十年八月四日凌晨一時五十
    分在嘉義市警察局第二分局後湖派出所接受採尿送驗後查獲（甲○○另連續施用
    第一級毒品部分未據起訴），第二度被查獲時，並扣得甲○○與柯馨如所共有，
    於購買安非他命供己施用時測量重量之磅秤一只。
二、案經臺灣嘉義地方法院檢察署觀護人報告該檢察署檢察官偵查起訴及嘉義市警察
    局第二分局報告同署檢察官移送併辦。
      理      由
一、訊據上訴人即被告甲○○對於右揭犯罪事實，已於警訊、偵查、原審及本院審理
    時，坦白承認，核與柯馨如供述情節相符，其尿液經二度採集送驗，均呈現甲基
    安非他命陽性反應，有長昕生活行業股份有限公司新東分公司濫用藥物尿液檢驗
    報告、義市衛生局尿水中麻醉藥品委託檢驗報告書及法務部調查局九十年十月二
    十六日（九０）陸（一）字第九００六四一０九號檢驗通知書附卷可按（附於第
    一八四二號偵查卷第三至四頁、原審卷第五十九頁、第七十四頁），被告之自白
    與事實相符，犯行應堪認定。
二、查被告曾因施用第二級毒品安非他命案件，經臺灣臺中地方法院以八十八年度毒
    聲字第四四四六號裁定送勒戒處所觀察、勒戒後，認無繼續施用毒品之傾向，由
    臺灣臺中地方法院檢察署檢察官於八十八年八月七日以八十八年度偵字第一七四
    六五號不起訴處分確定，復因施用同種毒品案件，由臺灣臺中地方法院以八十九
    年度毒聲字第八五七號裁定送勒戒處所觀察、勒戒後，認有繼續施用毒品之傾向
    ，刑事責任部分經臺灣臺中地方法院檢察署檢察官聲請簡易判決處刑，由臺灣臺
    中地方法院於八十九年四月十二日以八十九年度中簡字第六０三號簡易判決處有
    期徒刑六月，於八十九年五月一日確定，保安處分部分經檢察官聲請強制戒治，
    由同法院以八十九年度毒聲字第二０五三號裁定令入戒治處所強制戒治，嗣於八
    十九年八月二十九日以八十九年度毒聲字第五一一一號裁定停止戒治付保護管束
    ，有期徒刑及所餘戒治期間均尚未執行完畢，後因再犯本案施用第二級毒品安非
    他命之罪，經該法院於九十年二月九日以九十年度毒聲字第六四三號裁定撤銷停
    止戒治，令入戒治處所執行所餘戒治期間，現在執行中等情，有臺灣嘉義地方法
    院檢察署刑案資料查註紀錄表、臺灣高等法院被告全國前案紀錄表、原審九十年
    十月十五日公務電話紀錄表、臺灣臺中地方法院八十九年度中簡字第六０三號刑
    事簡易確定判決與九十年度毒聲字第六四三號刑事裁定、臺灣嘉義地方法院檢察
    署檢察官九十年度戒執助（二）字第０三一號戒治處分執行指揮書等在卷可稽（
    前開刑案資料查註紀錄表、被告全國前案紀錄表均就該刑事簡易判決記載為八十
    九年十一月六日確定，被告所處之罪刑於八十九年十一月二十七日易科罰金執行
    完畢一節，應屬錯誤）。被告係三犯毒品危害防制條例第十條第二項之罪，事證
    明確，應予依法論科。
三、按安非他命屬毒品危害防制條例第二條第二項第二款所定之第二級毒品，被告甲
    ○○多次施用第二級毒品安非他命，核其所為，均係犯毒品危害防制條例第十條
    第二項之罪。被告施用前後持有第二級毒品之低度行為，為施用第二級毒品之高
    度行為所吸收，均不另論罪。被告先後多次施用第二級毒品行為，時間緊接、犯
    罪構成要件相同，顯係基於概括犯意為之，應依刑法第五十六條連續犯規定論以
    一罪，並加重其刑。按連續犯為裁判上一罪，公訴人雖僅就被告其中一次施用第
    二級毒品之犯行提起公訴，然檢察官就犯罪事實之一部提起公訴者，其效力及於
    全部，此為刑事訴訟法第二百六十七條所明定，本案被告於前開判決確定後，多
    次施用第二級毒品之犯罪事實，與前揭論罪科刑之於八十九年十二月七日下午三
    時許施用第二級毒品一次部分（即公訴意旨所指八十九年十二月八日上午十一時
    起回溯九十六小時內之該次犯行），有連續犯之關係，已如前述，本院自應就屬
    於裁判上一罪之其餘多次施用第二級毒品部分一併加以裁判。
四、於九十年八月四日扣案之磅秤一只（見第九０八號偵查卷第四頁九十年度保管字
    第一七二八號扣押物品清單編號五），乃被告購買安非他命供己施用時測量毒品
    重量之用，為供犯施用毒品之低度行為即持有毒品所用，且為被告與案外人柯馨
    如共有，業據其坦認在卷（本院九十年十一月十五日審判筆錄第四頁），應依刑
    法第三十八條第一項第二款宣告沒收。另同日扣案之自黏標籤一包、行動電話一
    具，被告雖自承係其所有（同上開審判筆錄第四頁），然與犯罪無直接關聯，又
    非依法應予沒收之物，自無從宣告沒收；而同日扣案之其餘物品，既係案外人柯
    馨如持有，雖經原審囑託鑑定，認其中部分物品有第一級毒品海洛因、第二級毒
    品安非他命與第二級毒品甲基安非他命成分，有法務部調查局九十年九月二十八
    日（九０）陸（一）字第九００六０六二三號檢驗通知書、內政部警政署刑事警
    察局九十年十月十八日刑鑑字第一八八二一一號鑑驗通知書可佐，依從刑附屬於
    主刑之法理，應由案外人柯馨如所涉違反毒品危害防制條例案件另行處理，始屬
    適法，附此敘明。
五、原審審理結果，認被告罪證明確，適用毒品危害防制條例第十條第二項，刑法第
    十一條前段、第五十六條、第三十八條第一項第二款，並審酌被告前曾施用毒品
    ，未思悔改，缺乏禁絕毒害決心，審理中一度逃匿，有通緝書可按，及犯罪動機
    、目的、所犯施用毒品行為係戕害自身健康，尚未危害他人，到案後尚能坦承犯
    行，態度良好及其他一切情狀，量處有期徒刑捌月，並將扣案之磅秤一只宣告沒
    收，至被告另涉連續施用第一級毒品犯行，因未經公訴人起訴，宜由檢察官另行
    分案偵辦，認事用法俱無不合，量刑亦稱妥適，被告上訴意旨認原審量刑太重，
    指摘原判決不當，並無可取，為無理由，應予駁回。
據上論斷，應依刑事訴訟法第三百六十八條，判決如主文。
本案經檢察官劉得鉦到庭執行職務。
中    華    民    國      九十一      年      三      月      十四      日
                                  臺灣高等法院臺南分院刑事第六庭
                                      審判長法官  楊    明    章
                                            法官  高    明    發
                                            法官  戴    勝    利
右正本證明與原本無異。
不得上訴。
                                      法院書記官  吳    銘    添
中    華    民    國      九十一      年      三      月     十五       日
附錄：本判決論罪科刑法條：
毒品危害防制條例第十條第二項：施用第二級毒品者，處三年以下有期徒刑。
